---
title: "「接触8割削減」の科学的根拠の再現（再検討）"
author: "岩本康志"
date: 2026-02-23
format: html
editor: visual
execute: 
  echo: false
  message: false
  warning: false
---

```{r}
# Age-structured SIR model
# COVID_Age3_2020

library(tidyverse)
library(deSolve)

# ---- 0. 設定 ----
# 時間と計算方法の設定
set_control <- function(time_begin = 0, time_end, increment = 0.1,
                        method = "rk4") {
  times <- seq(time_begin, time_end, by = increment)
  list(
    time_begin = time_begin, time_end = time_end,
    increment = increment, times = times, method = method
  )
}

# 人口の設定
set_population <- function(N0 = 1, I0 = 10e-6,
                           contact_matrix = NULL, susceptibility = NULL) {
  dimens <- length(N0)
  if (is.null(names(N0))) {
    if (dimens == 1) {
      names(N0) <- "all"
    } else {
      names(N0) <- as.character(seq(1:dimens))
    }
  }
  if (is.null(susceptibility)) {
    susceptibility <- rep(1, times = dimens)
  }
  if (is.null(contact_matrix)) {
    contact_matrix <- matrix(N0, nrow = dimens, ncol = dimens)
  }
  
  contact_matrix <- susceptibility * contact_matrix
  eigen <- max(Re(eigen(contact_matrix)$values))
  contact_matrix <- contact_matrix / eigen
  Zeros <- rep(0, times = dimens)
  
  initial_conditions <- I0
  
  list(
    contact_matrix = contact_matrix,
    demography_vector = N0,
    initial_conditions = initial_conditions,
    susceptibility = susceptibility,
    dimens = dimens
  )
}

# 疫学パラメータの設定
set_parms <- function(compartment, r0 = 2.5,
                      gamma = 1 / 4.8, epsilon = 1 / 5) {
  beta0 <- gamma * r0
  
  if (compartment == "SIR") {
    list(
      compartment = compartment,
      beta0 = beta0, gamma = gamma
    )
  } else if (compartment == "SEIR") {
    list(
      compartment = compartment,
      beta0 = beta0, gamma = gamma, epsilon = epsilon
    )
  }
}

# 介入の設定
set_intervention <- function(time_begin = control$time_begin,
                             time_end = control$time_end,
                             reduction = 0) {
  list(time_begin = time_begin, time_end = time_end, reduction = reduction)
}

# ファクターXの設定
set_input <- function(population, intervention, control) {
  
  set_reduction_list <- function(intervention, times, increment, dimens) {
    with(intervention, {
      times_begin <- as.integer(time_begin / increment) + 1L
      times_end <- as.integer(time_end / increment)
      x <- matrix(0, nrow = dimens, ncol = length(times))
      x[, (times_begin + 1L):(times_end + 1L)] <- reduction
      x
    })
  }
  
  if (is.null(intervention)) {
    reduction_combined <- matrix(0, nrow = population$dimens, ncol = length(control$times))
  } else {
    reduction_list <- map(
      intervention,
      \(x) set_reduction_list(x, control$times, control$increment, population$dimens)
    )
    reduction_combined <- reduce(reduction_list, `+`)
  }
  Ones <- matrix(1, nrow = length(control$times), ncol = population$dimens)
  X <- Ones - t(reduction_combined)
  colnames(X) <- names(population$demography_vector)
  X
}

# SIRモデルの解を求める
model_sir <- function(scenario = "default", aggr = FALSE) {
  
  func_sir <- function(t, y, parms, input_list, population) {
    with(c(parms, population), {
      S <- y[1:dimens]
      I <- y[(dimens + 1):(2L * dimens)]
      R <- y[(2L * dimens + 1):(3L * dimens)]
      
      beta <- beta0 * map_vec(input_list, \(f) f(t))
      J <- contact_matrix %*% I
      New <- beta * (S / demography_vector) * J
      
      dS <- -New
      dI <- New - gamma * I
      dR <- gamma * I
      
      list(c(dS, dI, dR))
    })
  }
  
  Zeros <- rep(0, times = population$dimens)
  population$initial_conditions <- c(
    S = population$demography_vector - population$initial_conditions,
    I = population$initial_conditions,
    R = Zeros
  )
  X <- set_input(population, intervention, control)
  input_list <- map(names(population$demography_vector), \(name) approxfun(control$times, X[, name], rule = 2))
  
  out <- ode(
    y = population$initial_conditions,
    times = control$times,
    func = func_sir,
    parms = parms,
    method = control$method,
    input_list = input_list,
    population = population
  )
  
  S <- out[, 2:(population$dimens + 1)]
  I <- out[, (population$dimens + 2):(2L * population$dimens + 1)]
  R <- out[, (2L * population$dimens + 2):(3L * population$dimens + 1)]
  
  beta <- parms$beta0 * t(X)
  J <- population$contact_matrix %*% t(I)
  S_N <- t(S) / population$demography_vector
  New <- t((beta * S_N) * J)
  
  out_df <- cbind(out[, 1], S, I, R, New)
  colnames(out_df) <- c(
    "times",
    str_c("S_", names(population$demography_vector)),
    str_c("I_", names(population$demography_vector)),
    str_c("R_", names(population$demography_vector)),
    str_c("New_", names(population$demography_vector))
  )
  out_df <- as_tibble(out_df) |>
    pivot_longer(cols = -times, names_to = "names", values_to = "value") |>
    separate(col = names, into = c("compartment", "demography_group"), sep = "_") |>
    pivot_wider(names_from = compartment, values_from = value) |>
    mutate(scenario = scenario)
  if (aggr == TRUE) {
    out_df <- out_df |>
      group_by(times) |>
      summarize(S = sum(S), I = sum(I), R = sum(R), New = sum(New)) |>
      mutate(scenario = scenario)
  }
  out_df
}

# SEIRモデルの解を求める
model_seir <- function(scenario = "default", aggr = FALSE) {
  
  func_seir <- function(t, y, parms, input_list, population) {
    with(c(parms, population), {
      S <- y[1:dimens]
      E <- y[(dimens + 1):(2L * dimens)]
      I <- y[(2L * dimens + 1):(3L * dimens)]
      R <- y[(3L * dimens + 1):(4L * dimens)]
      
      beta <- beta0 * map_vec(input_list, \(f) f(t))
      J <- contact_matrix %*% I
      New <- beta * (S / demography_vector) * J
      
      dS <- -New
      dE <- New - epsilon * E
      dI <- epsilon * E - gamma * I
      dR <- gamma * I
      
      list(c(dS, dE, dI, dR))
    })
  }
  
  Zeros <- rep(0, times = population$dimens)
  population$initial_conditions <- c(
    S = population$demography_vector - population$initial_conditions,
    E = Zeros,
    I = population$initial_conditions,
    R = Zeros
  )
  X <- set_input(population, intervention, control)
  input_list <- map(names(population$demography_vector), \(name) approxfun(control$times, X[, name], rule = 2))
  
  out <- ode(
    y = population$initial_conditions,
    times = control$times,
    func = func_seir,
    parms = parms,
    method = control$method,
    input_list = input_list,
    population = population
  )
  
  S <- out[, 2:(population$dimens + 1)]
  E <- out[, (population$dimens + 2):(2L * population$dimens + 1)]
  I <- out[, (2L * population$dimens + 2):(3L * population$dimens + 1)]
  R <- out[, (3L * population$dimens + 2):(4L * population$dimens + 1)]
  
  beta <- parms$beta0 * t(X)
  J <- population$contact_matrix %*% t(I)
  S_N <- t(S) / population$demography_vector
  New <- t((beta * S_N) * J)
  
  out_df <- cbind(out[, 1], S, E, I, R, New)
  colnames(out_df) <- c(
    "times",
    str_c("S_", names(population$demography_vector)),
    str_c("E_", names(population$demography_vector)),
    str_c("I_", names(population$demography_vector)),
    str_c("R_", names(population$demography_vector)),
    str_c("New_", names(population$demography_vector))
  )
  out_df <- as_tibble(out_df) |>
    pivot_longer(cols = -times, names_to = "names", values_to = "value") |>
    separate(col = names, into = c("compartment", "demography_group"), sep = "_") |>
    pivot_wider(names_from = compartment, values_from = value) |>
    mutate(scenario = scenario)
  if (aggr == TRUE) {
    out_df <- out_df |>
      group_by(times) |>
      summarize(S = sum(S), E = sum(E), I = sum(I), R = sum(R), New = sum(New)) |>
      mutate(scenario = scenario)
  }
  out_df
}

# 新規感染者数のグラフ
plot_New <- function(data, variable, title = "") {
  ggplot(data, aes(x = times)) +
    geom_line(aes(y = New, colour = scenario)) +
    labs(
      title = title, x = "流行時刻（日）", y = "新規感染者数（人/日）",
      colour = ""
    ) +
    theme_classic() +
    theme(legend.position = "inside", legend.position.inside = c(0.8, 0.7))
}

# 感染者数のグラフ
plot_I <- function(data, variable, title = "") {
  ggplot(data, aes(x = times)) +
    geom_line(aes(y = I, colour = scenario)) +
    labs(
      title = title, x = "流行時刻（日）", y = "感染者数（人）",
      colour = ""
    ) +
    theme_classic() +
    theme(legend.position = "inside", legend.position.inside = c(0.8, 0.7))
}
```

# 1. モデルB

## 3月19日資料の再現

3月19日資料の感染者数は再現できるが、重篤患者数は再現できない。

```{r}
# ---- 1. モデルB ----
# 3月19日資料の再現
N0_jp <- c(c = 15758424, a = 76499828, e = 35185241)
N_all <- sum(N0_jp)
I0_jp <- c(0, 10, 0)

alpha_c <- 0.009
alpha_a <- 0.630
alpha_e <- 1 - alpha_c - alpha_a
susceptibility <- c(alpha_c, alpha_a, alpha_e) / N0_jp

control <- set_control(time_end = 300)
population <- set_population(N0_jp, I0_jp, susceptibility = susceptibility)
parms <- set_parms(compartment = "SIR")

## シナリオ1
intervention <- NULL
result_01 <- model_sir() |>
  mutate(New_per100k = New * 100000 / N_all)

## 新規感染者数のグラフ
ggplot(result_01, aes(x = times)) +
  geom_line(aes(y = New_per100k, colour = demography_group)) +
  labs(
    x = "流行時刻（日）", y = "10万人当たり新規感染者数（人/日）",
    colour = "年齢階層"
  ) +
  scale_x_continuous(limits = c(0, 100), breaks = seq(0, 100, 10)) +
  scale_y_continuous(limits = c(0, 4000), breaks = seq(0, 4000, 500)) +
  scale_colour_manual(
    limits = c("c", "a", "e"),
    labels = c("0-14歳", "15-64歳", "65歳以上"),
    values = c("blue", "orange", "grey")
  ) +
  theme_classic() +
  theme(legend.position = "inside", legend.position.inside = c(0.8, 0.7))

## 重篤患者数のグラフ
severity_risk <- c(0, 0.003, 0.02)
result_01 <- result_01 |>
  mutate(severe_per100k = I * severity_risk * 100000 / N_all)
result_01 |>
  filter(demography_group %in% c("a", "e")) |>
  ggplot(aes(x = times)) +
  geom_line(aes(y = severe_per100k, colour = demography_group)) +
  labs(
    x = "流行時刻 (日)", y = "10万人あたり重篤患者数（人）",
    colour = "年齢階層"
  ) +
  scale_x_continuous(limits = c(0, 120), breaks = seq(0, 120, 10)) +
  scale_y_continuous(limits = c(0, 250), breaks = seq(0, 250, 50)) +
  scale_colour_manual(
    limits = c("a", "e"),
    labels = c("15-64歳", "65歳以上"),
    values = c("orange", "grey")
  ) +
  theme_classic() +
  theme(legend.position = "inside", legend.position.inside = c(0.8, 0.7))
```

流行最終規模と年齢階層別の重症者数は再現される。

「本稿の再現作業では、50日の新規感染者数は5,414人とすべての桁が一致して再現できた。」

```{r}
## 流行最終規模
sum(result_01$New_per100k[(50 * population$dimens / control$increment + 1):(50 * population$dimens / control$increment + population$dimens)])
```

「また、最終的な感染規模の79.9%も再現できた。」

```{r}
sum(result_01$R[(length(result_01$R) - population$dimens +1):(length(result_01$R))] / N_all)
```

「なお、重篤化率（感染者当たりの重篤患者数）を小児0%、成年0.3%、高齢者2%と置くと成年20,1301人、高齢者65,2066人の重篤患者数を正確に再現できることをsarkov28氏が示している。本稿でもこれを再現できる。」

```{r}
result_01$R[(length(result_01$R) - population$dimens +1):(length(result_01$R))] * severity_risk
```

# 2. モデルA

## 3月2日資料の再現

3月2日資料は、再現できない。

```{r}
# ---- 2. モデルA ----
# 3月2日資料の再現
parms <- set_parms(compartment = "SIR", r0 = 2.0)

## シナリオ2
intervention <- NULL
result_02 <- model_sir() |>
  mutate(New_per100k = New * 100000 / N_all)

## 新規感染者数のグラフ
ggplot(result_02, aes(x = times)) +
  geom_line(aes(y = New_per100k, colour = demography_group)) +
  labs(
    x = "流行時刻（日）", y = "10万人当たり新規感染者数（人/日）",
    colour = "年齢階層"
  ) +
  scale_x_continuous(limits = c(0, 100), breaks = seq(0, 100, 10)) +
  scale_y_continuous(limits = c(0, 4000), breaks = seq(0, 4000, 500)) +
  scale_colour_manual(
    limits = c("c", "a", "e"),
    labels = c("0-14歳", "15-64歳", "65歳以上"),
    values = c("blue", "orange", "grey")
  ) +
  theme_classic() +
  theme(legend.position = "inside", legend.position.inside = c(0.8, 0.7))

## 重篤患者数のグラフ
result_02 <- result_02 |>
  mutate(severe_per100k = I * severity_risk * 100000 / N_all)
result_02 |>
  filter(demography_group %in% c("a", "e")) |>
  ggplot(aes(x = times)) +
  geom_line(aes(y = severe_per100k, colour = demography_group)) +
  labs(
    x = "流行時刻 (日)", y = "10万人当たり重篤患者数（人）",
    colour = "年齢階層"
  ) +
  scale_x_continuous(limits = c(0, 120), breaks = seq(0, 120, 10)) +
  scale_y_continuous(limits = c(0, 250), breaks = seq(0, 250, 50)) +
  scale_colour_manual(
    limits = c("a", "e"),
    labels = c("15-64歳", "65歳以上"),
    values = c("orange", "grey")
  ) +
  theme_classic() +
  theme(legend.position = "inside", legend.position.inside = c(0.8, 0.7))
```

# 3. モデルC

## 4月3日資料の再現

4月3日資料の新規感染者数は、再現される。

```{r}
# ---- 3. モデルC ----
# 4月3日資料の再現
control <- set_control(time_end = 50)
I0_jp <- c(0, 1, 0)
population <- set_population(N0_jp, I0_jp)
parms <- set_parms(compartment = "SIR")

## シナリオ3
intervention <- list(set_intervention(time_begin = 30, reduction = 0))
result_03 <- model_sir(scenario = "削減なし", aggr = TRUE)

## シナリオ4
intervention <- list(set_intervention(time_begin = 30, reduction = 0.2))
result_04 <- model_sir(scenario = "2割削減", aggr = TRUE)

## シナリオ5
intervention <- list(set_intervention(time_begin = 30, reduction = 0.8))
result_05 <- model_sir(scenario = "8割削減", aggr = TRUE)

## 新規感染者数のグラフ
rbind(result_03, result_04, result_05) |>
  plot_New() +
  scale_x_continuous(limits = c(0, 50), breaks = seq(0, 50, 10)) +
  scale_y_continuous(limits = c(0, 10000), breaks = seq(0, 10000, 2000)) +
  scale_colour_discrete(limits = c("削減なし", "2割削減", "8割削減"))

## 感染者数のグラフ
rbind(result_03, result_04, result_05) |>
  plot_I() +
  scale_x_continuous(limits = c(0, 50), breaks = seq(0, 50, 10)) +
  scale_y_continuous(limits = c(0, 100000), breaks = seq(0, 100000, 20000)) +
  scale_colour_discrete(limits = c("削減なし", "2割削減", "8割削減"))
```

# 4.モデルD

## 4月9日資料の再現

4月9日資料の新規感染者数は、感染者数によって再現できてしまう。

4月9日資料B

```{r}
# ---- 4. モデルD ----
# 4月9日資料の再現
control <- set_control(time_end = 90)
h_line <- rep(100, length(control$times))

## シナリオ6
intervention <- list(
  set_intervention(time_begin = 20, time_end = 27, reduction = 0.4),
  set_intervention(time_begin = 27, time_end = 35, reduction = 0.6),
  set_intervention(time_begin = 35, reduction = 0.8)
)
result_06 <- model_sir(scenario = "段階的削減", aggr = TRUE)

## シナリオ7
intervention <- list(set_intervention(time_begin = 20, reduction = 0.7))
result_07 <- model_sir(scenario = "7割削減", aggr = TRUE)

## シナリオ8
intervention <- list(set_intervention(time_begin = 20, reduction = 0.8))
result_08 <- model_sir(scenario = "8割削減", aggr = TRUE)

## 感染者数のグラフ
h_line_I <- list(times = control$times,
                    I = h_line, 
                    scenario = rep("100人", times = length(control$times)))
rbind(result_06, result_07, result_08) |>
  select(times, I, scenario) |>
  rbind(h_line_I) |>
  plot_I() +
  scale_x_continuous(limits = c(0, 90), breaks = seq(0, 90, 10)) +
  scale_y_continuous(limits = c(0, 1200), breaks = seq(0, 1200, 100)) +
  scale_colour_manual(limits = c("段階的削減", "8割削減", "7割削減"),
                      values = c("grey", "blue", "orange"))

## 新規感染者数のグラフ
h_line_New <- list(times = control$times,
                 New = h_line, 
                 scenario = rep("100人", times = length(control$times)))
rbind(result_06, result_07, result_08) |>
  select(times, New, scenario) |>
  rbind(h_line_New) |>
  plot_New() +
  scale_x_continuous(limits = c(0, 90), breaks = seq(0, 90, 10)) +
  scale_y_continuous(limits = c(0, 1200), breaks = seq(0, 1200, 100)) +
  scale_colour_manual(limits = c("段階的削減", "8割削減", "7割削減"),
                      values = c("grey", "blue", "orange"))
```

4月9日資料A、4月22日資料A

```{r}
## シナリオ9
intervention <- list(set_intervention(time_begin = 20, reduction = 0.65))
result_09 <- model_sir(scenario = "6.5割削減", aggr = TRUE)

## 感染者数のグラフ
rbind(result_08, result_09) |>
  select(times, I, scenario) |>
  rbind(h_line_I) |>
  plot_I() +
  scale_x_continuous(limits = c(0, 90), breaks = seq(0, 90, 10)) +
  scale_y_continuous(limits = c(0, 700), breaks = seq(0, 700, 100)) +
  scale_colour_manual(limits = c("8割削減", "6.5割削減"),
                      values = c("blue", "grey"))

## 新規感染者数のグラフ
rbind(result_08, result_09) |>
  select(times, New, scenario) |>
  rbind(h_line_New) |>
  plot_New() +
  scale_x_continuous(limits = c(0, 90), breaks = seq(0, 90, 10)) +
  scale_y_continuous(limits = c(0, 700), breaks = seq(0, 700, 100)) +
  scale_colour_manual(limits = c("8割削減", "6.5割削減"),
                      values = c("blue", "grey"))
```

4月22日資料B

```{r}
## 感染者数のグラフ
rbind(result_08, result_09) |>
  select(times, I, scenario) |>
  rbind(h_line_I) |>
  plot_I() +
  scale_x_continuous(limits = c(0, 80), breaks = seq(0, 80, 10)) +
  scale_y_continuous(limits = c(0, 700), breaks = seq(0, 700, 100)) +
  scale_colour_manual(limits = c("8割削減", "6.5割削減"),
                      values = c("blue", "grey"))

## 新規感染者数のグラフ
rbind(result_08, result_09) |>
  select(times, New, scenario) |>
  rbind(h_line_New) |>
  plot_New() +
  scale_x_continuous(limits = c(0, 80), breaks = seq(0, 80, 10)) +
  scale_y_continuous(limits = c(0, 700), breaks = seq(0, 700, 100)) +
  scale_colour_manual(limits = c("8割削減", "6.5割削減"),
                      values = c("blue", "grey"))

## シナリオ10
intervention <- list(set_intervention(time_begin = 22, reduction = 0.8))
result_10 <- model_sir(scenario = "8割削減", aggr = TRUE)

## シナリオ11
intervention <- list(set_intervention(time_begin = 22, reduction = 0.7))
result_11 <- model_sir(scenario = "7割削減", aggr = TRUE)

## シナリオ12
intervention <- list(set_intervention(time_begin = 22, reduction = 0.65))
result_12 <- model_sir(scenario = "6.5割削減", aggr = TRUE)
```

「図2（A）の20日目は500人強となっているが、図1ではそれよりも相当低い（筆者の再現では270人）。」

```{r}
result_03$New[20 / control$increment + 1]
```

「新規感染者が約500人の水準から対策を開始するように、削減開始日を22日としている（正確には、開始時点の新規感染者は504人である）。」

```{r}
result_03$New[22 / control$increment + 1]
```

```{r}

## 感染者数のグラフ
rbind(result_10, result_11) |>
  select(times, I, scenario) |>
  rbind(h_line_I) |>
  plot_I() +
  scale_x_continuous(limits = c(0, 90), breaks = seq(0, 90, 10)) +
  scale_y_continuous(limits = c(0, 1200), breaks = seq(0, 1200, 100)) +
  scale_colour_manual(limits = c("8割削減", "7割削減"),
                      values = c("blue", "grey"))

## 新規感染者数のグラフ
rbind(result_10, result_11) |>
  select(times, New, scenario) |>
  rbind(h_line_New) |>
  plot_New() +
  scale_x_continuous(limits = c(0, 90), breaks = seq(0, 90, 10)) +
  scale_y_continuous(limits = c(0, 700), breaks = seq(0, 700, 100)) +
  scale_colour_manual(limits = c("8割削減", "7割削減"),
                      values = c("blue", "grey"))

## 感染者数のグラフ
rbind(result_10, result_12) |>
  select(times, I, scenario) |>
  rbind(h_line_I) |>
  plot_I() +
  scale_x_continuous(limits = c(0, 90), breaks = seq(0, 90, 10)) +
  scale_y_continuous(limits = c(0, 1200), breaks = seq(0, 1200, 100)) +
  scale_colour_manual(limits = c("8割削減", "6.5割削減"),
                      values = c("blue", "grey"))

## 新規感染者数のグラフ
rbind(result_10, result_12) |>
  select(times, New, scenario) |>
  rbind(h_line_New) |>
  plot_New() +
  scale_x_continuous(limits = c(0, 90), breaks = seq(0, 90, 10)) +
  scale_y_continuous(limits = c(0, 700), breaks = seq(0, 700, 100)) +
  scale_colour_manual(limits = c("8割削減", "6.5割削減"),
                      values = c("blue", "grey"))
```

「このとき新規感染者を100人に下げることは8割削減では接触削減開始当日に達成される一方で、7割削減の場合には瞬時には達成されずに、8日を要する（29日に達成される）。」

7割削減での8.0日目と9.0日目の新規感染者数は、

```{r}
result_11$New[(22 + 8) / control$increment + 1]
result_11$New[(22 + 9) / control$increment + 1]
```

「6.5割削減の場合に新規感染者が100人を切るのは削減開始から22日目であり、8割削減との差は専門家会議資料の説明よりはるかに短くなる。」

6.5割削減での22.0日目と23.0日目の新規感染者数は、

```{r}
result_12$New[(22 + 22) / control$increment + 1]
result_12$New[(22 + 23) / control$increment + 1]
```

# 5. モデルE

## 鈴木・西浦(2020a）の再現

鈴木・西浦(2020a、図4、図5)の新規感染者数は、感染者数によって再現できてしまう。

```{r}
# ---- 5. モデルE ----
# 鈴木・西浦(2020a）の再現
control <- set_control(time_end = 300)
population <- set_population(N0 = 10000, I0 = 1)
intervention <- NULL

# 鈴木・西浦(2020a、図4）
## シナリオ13
parms <- set_parms(compartment = "SEIR", r0 = 3.5, gamma = 1 / 10)
result_13 <- model_seir(scenario = "R0 = 3.5")

## シナリオ14
parms <- set_parms(compartment = "SEIR", gamma = 1 / 10)
result_14 <- model_seir(scenario = "R0 = 2.5")

## シナリオ15
parms <- set_parms(compartment = "SEIR", r0 = 1.5, gamma = 1 / 10)
result_15 <- model_seir(scenario = "R0 = 1.5")

## 感染者数のグラフ
rbind(result_13, result_14, result_15) |>
  plot_I() +
  scale_x_continuous(limits = c(0, 300), breaks = seq(0, 300, 50)) +
  scale_y_continuous(limits = c(0, 2500), breaks = seq(0, 2500, 500)) +
  scale_colour_discrete(limits = c("R0 = 3.5", "R0 = 2.5", "R0 = 1.5")) +
  theme_grey() +
  theme(legend.position = "inside", legend.position.inside = c(0.8, 0.7))

## 新規感染者数のグラフ
rbind(result_13, result_14, result_15) |>
  plot_New() +
  scale_x_continuous(limits = c(0, 300), breaks = seq(0, 300, 50)) +
  scale_y_continuous(limits = c(0, 300), breaks = seq(0, 300, 50)) +
  scale_colour_discrete(limits = c("R0 = 3.5", "R0 = 2.5", "R0 = 1.5")) +
  theme_grey() +
  theme(legend.position = "inside", legend.position.inside = c(0.8, 0.7))

# 鈴木・西浦(2020a、図5）
parms <- set_parms(compartment = "SEIR", gamma = 1 / 10)

## シナリオ16
intervention <- list(set_intervention(time_begin = 90, reduction = 0.4))
result_16 <- model_seir(scenario = "4割削減")

## シナリオ17
intervention <- list(set_intervention(time_begin = 90, reduction = 0.6))
result_17 <- model_seir(scenario = "6割削減")

## シナリオ18
intervention <- list(set_intervention(time_begin = 90, reduction = 0.8))
result_18 <- model_seir(scenario = "8割削減")

## 感染者数のグラフ
rbind(result_14, result_16, result_17, result_18) |>
  plot_I() +
  scale_x_continuous(limits = c(0, 300), breaks = seq(0, 300, 50)) +
  scale_y_continuous(limits = c(0, 1600), breaks = seq(0, 1600, 200)) +
  scale_colour_discrete(limits = c("R0 = 2.5", "4割削減", "6割削減", "8割削減"),
                        labels = c("削減なし", "4割削減", "6割削減", "8割削減")) +
  theme_grey() +
  theme(legend.position = "inside", legend.position.inside = c(0.8, 0.7))

## 新規感染者数のグラフ
rbind(result_14, result_16, result_17, result_18) |>
  plot_New() +
  scale_x_continuous(limits = c(0, 300), breaks = seq(0, 300, 50)) +
  scale_y_continuous(limits = c(0, 200), breaks = seq(0, 200, 50)) +
  scale_colour_discrete(limits = c("R0 = 2.5", "4割削減", "6割削減", "8割削減"),
                        labels = c("削減なし", "4割削減", "6割削減", "8割削減")) +
  theme_grey() +
  theme(legend.position = "inside", legend.position.inside = c(0.8, 0.7))
```

# 6. モデルF

## 鈴木・西浦(2020b)の再現

鈴木・西浦(2020b、図4)は再現されず、鈴木・西浦(2020a)のパラメータのもとで再現される。

```{r}
# ---- 6. モデルF ----
# 鈴木・西浦(2020b)の再現
control <- set_control(time_end = 300)
population <- set_population(N0 = 100000, I0 = 1)
intervention <- NULL

# 鈴木・西浦(2020b、図4）
## シナリオ19
parms <- set_parms(compartment = "SIR", r0 = 3.5)
result_19 <- model_sir(scenario = "R0 = 3.5")

## シナリオ20
parms <- set_parms(compartment = "SIR")
result_20 <- model_sir(scenario = "R0 = 2.5")

## シナリオ21
parms <- set_parms(compartment = "SIR", r0 = 1.5)
result_21 <- model_sir(scenario = "R0 = 1.5")

## 感染者数のグラフ
rbind(result_19, result_20, result_21) |>
  plot_I() +
  scale_x_continuous(limits = c(0, 300), breaks = seq(0, 300, 50)) +
  scale_y_continuous(limits = c(0, 40000), breaks = seq(0, 40000, 5000)) +
  scale_colour_discrete(limits = c("R0 = 3.5", "R0 = 2.5", "R0 = 1.5"))

## 新規感染者数のグラフ
rbind(result_19, result_20, result_21) |>
  plot_New() +
  scale_x_continuous(limits = c(0, 300), breaks = seq(0, 300, 50)) +
  scale_y_continuous(limits = c(0, 15000), breaks = seq(0, 15000, 5000)) +
  scale_colour_discrete(limits = c("R0 = 3.5", "R0 = 2.5", "R0 = 1.5"))
```

「「図4」の横軸は鈴木・西浦(2020a)での図の軸と共通しているため、鈴木・西浦(2020a)と同じパラメータで再現すると、「図4」に近いものが再現される。」

```{r}
# モデルF（別の設定）
population <- set_population(N0 = 10000, I0 = 1)
intervention <- NULL

## シナリオ19a
parms <- set_parms(compartment = "SIR", r0 = 3.5, gamma = 1 / 10)
result_19a <- model_sir(scenario = "R0 = 3.5")

## シナリオ20a
parms <- set_parms(compartment = "SIR", gamma = 1 / 10)
result_20a <- model_sir(scenario = "R0 = 2.5")

## シナリオ21a
parms <- set_parms(compartment = "SIR", r0 = 1.5, gamma = 1 / 10)
result_21a <- model_sir(scenario = "R0 = 1.5")

## 感染者数のグラフ
rbind(result_19a, result_20a, result_21a) |>
  plot_I() +
  scale_x_continuous(limits = c(0, 300), breaks = seq(0, 300, 50)) +
  scale_y_continuous(limits = c(0, 3750), breaks = seq(0, 3500, 500)) +
  scale_colour_discrete(limits = c("R0 = 3.5", "R0 = 2.5", "R0 = 1.5"))
```

図5の新規感染者数は、感染者数によって再現できてしまう。

```{r}
# 鈴木・西浦(2020b、図5)
control <- set_control(time_end = 300)
population <- set_population(N0 = 100000, I0 = 1)
parms <- set_parms(compartment = "SIR")

## シナリオ22
intervention <- list(set_intervention(time_begin = 30, reduction = 0.2))
result_22 <- model_sir(scenario = "2割削減")

## シナリオ23
intervention <- list(set_intervention(time_begin = 30, reduction = 0.4))
result_23 <- model_sir(scenario = "4割削減")

## シナリオ24
intervention <- list(set_intervention(time_begin = 30, reduction = 0.6))
result_24 <- model_sir(scenario = "6割削減")

## シナリオ25
intervention <- list(set_intervention(time_begin = 30, reduction = 0.8))
result_25 <- model_sir(scenario = "8割削減")

## 感染者数のグラフ
rbind(result_20, result_22, result_23, result_24, result_25) |>
  plot_I() +
  scale_x_continuous(limits = c(0, 130), breaks = seq(0, 120, 20)) +
  scale_y_continuous(limits = c(0, 25000), breaks = seq(0, 25000, 5000)) +
  scale_colour_discrete(limits = c("R0 = 2.5", "2割削減", "4割削減", "6割削減", "8割削減"),
                        labels = c("削減なし", "2割削減", "4割削減", "6割削減", "8割削減"))

## 新規感染者数のグラフ
rbind(result_20, result_22, result_23, result_24, result_25) |>
  plot_New() +
  scale_x_continuous(limits = c(0, 130), breaks = seq(0, 120, 20)) +
  scale_y_continuous(limits = c(0, 7000), breaks = seq(0, 7000, 1000)) +
  scale_colour_discrete(limits = c("R0 = 2.5", "2割削減", "4割削減", "6割削減", "8割削減"),
                        labels = c("削減なし", "2割削減", "4割削減", "6割削減", "8割削減"))

```
